hu: Fúvóka: A; Alt; Basszus; Bb; Kontra-alt; Eb; Egyéb
el: Επιστόμιο: A; Άλτο; Μπάσο; Bb; Κοντράλτο; Eb; Άλλο
es: Boquilla: A; Alto; Bajo; Bb; Contraalto; Eb; Otros
nl: Mondstuk: A; Alt; Bas; Bb; Contra-alt; Eb; Andere
it: Bocchino: A; Alto; Basso; Bb; Contralto; Eb; Altro
zh-TW: 吹嘴: A; Alto; 貝斯; Bb; Contra-alto; Eb; 其他
lt-LT: Kandiklis: A; Altas; Bosas; Bb; Kontraltas; Eb; Kita
pt-BR: Bocal: A; Alto; Baixo; Bb; Contra-alto; Eb; Outro
vi: Miệng xả: A; Alto; Đàn bass; Bb; Contra-alto; Eb; Khác
pt-PT: Bocal: A; Alto; Baixo; Bb; Contra-alto; Eb; Outro
bg-BG: Мундщук: A; Алт; Бас; Bb; Контраалт; Eb; Други
sk-SK: Náustok: A; Alto; Basa; Bb; Kontraalt; Eb; Iné
en: Mouthpiece: A; Alto; Bass; Bb; Contra-alto; Eb; Other
fr: Embouchure: A; Alto; Basse; Bb; Contra-alto; Eb; Autre
ro-RO: Muștiuc: La; Alto; Bas; Si bemol; Contra-alto; Mi bemol; Altele
tr: Bek: A; Alto; Bas; Bb; Kontralto; Eb; Diğer
ja: マウスピース: A; アルト; ベース; Bb; コントラアルト; Eb; その他
th: หน้ากาก: A; คีย์อัลโต; เบส; คีย์ Bb; คีย์คอนทราอัลโต; คีย์ Eb; อื่นๆ
ru: Мундштук: A; Альт; Бас; Bb; Контра-альт; Eb; Другое
hr-HR: Usnik: A; Alto; Bas; Bb; Contra-alto; Eb; Ostalo
da: Mundstykke: A; Alt; Bas; Bb; Kontra-alt; Eb; Andet
sv: Munstycke: A; Alto; Havsabborre; Bb; Contra-alto; Eb; Övrigt
cs: Hubička: A; Alt; Basa; Bb; Kontraalt; Eb; Jiné
de: Mundstück: A; Alt; Bass; Bb; Kontra-Alt; Eb; Sonstiges
fi: Suukappale: A; Altto; Basso; Bb; Kontra-altto; Eb; Muu
nb: Munnstykke: A; Alto; Bass; Bb; Contra-alto; Eb; Annet
zh-CN: 吹口: A; 高音; 低音; Bb; 女低音; Eb; 其他
ko: 마우스피스: A; 알토; 베이스; Bb; 콘트라알토; Eb; 기타
pl: Ustnik: A; Klucz altowy; Bas; Bb; Contra-alto; Eb; Inne
sl-SI: Ustnik: A; Alto; Bas; Bb; Kontraalt; Eb; Drugo